【裁判字號】    89,基簡,31
【裁判日期】    890331
【裁判案由】    給付票款
【裁判全文】
臺灣基隆地方法院民事宣示判決筆錄  八十九年度基簡字第三十一號
    原      告  國產實業建設股份有限公司
    法定代理人  甲○○
    訴訟代理人  丙○○
                乙○○
    被      告  丁○○
右當事人間八十九年度基簡字第三一號給付票款事件，於中華民國八十九年三月三十
一日下午四時Ｏ分在本院民事第九法庭公開宣示判決出席職員如左：
      法      官  蔡岱霖
      法院書記官  陳淑慧
      通      譯  劉春生
朗讀案由兩造均未到
法官朗讀主文宣示判決，並諭知將判決主文、所裁判之訴訟標的及其理由要領，記載
於後：
    主    文
被告應給付原告新台幣貳拾伍萬元，及自民國八十八年十一月二十九日起至清償日止
，按週年利率百分之六計算之利息。
訴訟費用由被告負擔。
本判決得假執行。
    事實及理由要領
甲、兩造聲明及陳述要旨：
一、原告部分：原告主張其執有被告丁○○簽發，以匯通商業銀行為付款人、票載發
    票日民國八十八年十一月二十九日、票面金額新台幣（下同）貳拾伍萬元、票號
    ＡＡ0000000號之支票一紙，不料於八十八年十一月二十九日向付款人為
    付款之提示後遭退票，提出支票及退票理由單各一紙為證；爰依票據法第一百四
    十四條、第八十五條第一項、第三十三條之規定，請求被告給付原告新台幣二十
    五萬元及自民國八十八年十一月二十九日起至清償日止，按年息百分之六計算之
    利息，並為假執行之宣告。
二、被告部分：被告抗辯系爭支票上之蓋章並非其所為，被告亦未曾向匯通商業銀行
    領用支票，僅向該銀行辦理信用卡而已，提出信用卡一張為證，請求判決駁回原
    告之訴及其假執行之聲請。
乙、理由要領：
一、按在票據上簽名者，依票上所載文義負責，又票據上之簽名得以蓋章代之，票據
    法第五條、第六條分別定有明文，又發票人欄之印章如為真正，即應推定該票據
    亦屬真正，得據以判斷該票據係為發票人作成，倘主張其印章係被盜用時，則盜
    用之事實，按諸舉證責任分配之原則，轉應由為此主張者負舉證責任。
二、本件原告主張之事實，經提出支票及退票理由單各乙紙為證，而為被告否認支票
    上簽名之真正。經本院依職權函向匯通商業銀行調取被告之支票存款開戶申請書
    暨往來約定書、印鑑卡及信用卡申請資料，經核系爭支票發票人欄之印章與被告
    之支票存款開戶申請書暨往來約定書及印鑑卡上之印章相符，又被告所持用之匯
    通商業銀行信用卡申請書上之簽名、填載申請人資料之字跡等，亦均與被告之支
    票存款開戶申請書暨往來約定書及印鑑卡上之簽名及填載字跡相符，所附被告國
    民身分證影本，亦與被告現所持用之國民身分證相符；而上開信用卡係真正且為
    被告現所持用，為被告所不爭；是則被告上開支票存款開戶申請書暨往來約定書
    及印鑑卡之真正，應堪推定，被告空言否認其真正，並未舉證以實其說，所辯不
    足採信，應認原告之主張真實。
三、從而原告依票據關係請求被告給付票款貳拾伍萬元及自付款提示日即民國八十八
    年十一月二十九日起至清償日止，按年息百分之六計算之利息，為有理由，應予
    准許。
四、本件係命清償票據上債務之判決，爰依職權宣告假執行。
中      華      民      國    八十九    年      三      月    三十一    日
~B臺灣基隆地方法院基隆簡易庭
~B        法院書記官  陳淑慧
~B        法      官  蔡岱霖
右為正本係照原本作成。
本筆錄正本之送達，與判決正本之送達，有同一效力。
對於本件判決如有不服，應於收受送達後二十日內向本院提出上訴書狀，上訴於本院
合議庭，並按他造當事人之人數附具繕本。
中      華      民      國    八十九    年     四       月        六    日
~B        法院書記官  陳淑慧


司法院資訊處製作；財團法人民間司法改革基金會備份。
